臺灣板橋地方法院刑事判決　　　　　　　　　　　　九十三年度訴字第二○六三號
　　公　訴　人　臺灣板橋地方法院檢察署檢察官
　　被　　　告　甲○○
右列被告因違反毒品危害防制條例案件，經檢察官提起公訴（九十三年度毒偵字第三
五一○號），暨移送併案審理（九十三年度毒偵字第四一一五號），本院受理後被告
為有罪之陳述，經合議庭裁定改行簡式審判程序，判決如左：
如左：
    主      文
甲○○連續施用第一級毒品，處有期徒刑壹年。扣案之第一級毒品海洛因淨重零點捌
肆公克沒收銷燬。
    事      實
一、甲○○前於民國八十八年間因施用毒品案件，經送勒戒處所觀察、勒戒後，認無
    繼續施用毒品之傾向，經臺灣士林地方法院檢察署檢察官於八十九年四月二十日
    以八十八年度偵字第一一五八二號、八十九年度毒偵緝字第一一一號為不起訴處
    分確定。猶不知悔改，復基於施用第一級毒品海洛因之犯意，自九十一年底某日
    起至九十二年十一月十八日止，在其位於臺北縣三重市○○○路三○八巷五號之
    家中及同縣市○○路附近的租住處等地，以摻水後用針筒注射體內之方式，連續
    施用第一級毒品海洛因多次，上癮後愈用愈多，頻率約一天用二、三次。嗣先後
    於(一)九十二年二月七日下午二時十分許，在臺北縣三重市○○○路與重陽路交岔
    路口處為警查獲，並扣得其所有供己施用之第一級毒品海洛因淨重○‧八四公克
    ；(二)九十二年四月二十九日中午十二時三十分許，在臺北縣三重市○○路一○○
    號前為警查獲；(三)九十二年十一月十九日下午四時三十分許，在臺北市大同區○
    ○○路與延平北路交岔路口處，因另案為警緝獲，採尿驗悉。經依本院於九十三
    年九月二日以九十三年度毒聲字第一四四一號裁定送勒戒處所觀察、勒戒後，認
    有繼續施用毒品之傾向。
二、案經臺北縣政府警察局汐止分局報請臺灣板橋地方法院檢察署檢察官偵查起訴暨
    移送併案審理，經本院合議庭裁定以簡式審判程序審理。
    理      由
一、右揭犯罪事實，業據被告甲○○於本院審理時坦承不諱，又被告經警採集之尿液
    經送驗結果，呈施用第一級毒品海洛因之陽性反應，有臺北市立療養院於九十二
    年二月十七日出具之煙毒尿液檢驗報告、臺灣檢驗科技股份有限公司於九十二年
    十二月二日出具之濫用藥物尿液檢驗報告各一件附卷可稽，而扣案之白色粉末，
    經送法務部調查局鑑驗結果，確含第一級毒品海洛因成分，淨重○‧八四公克，
    有該局九十二年三月十日調科壹字第○六○○○六九三七號鑑定通知書在卷足佐
    。再者被告前於八十八年間因施用毒品案件，經送勒戒處所觀察、勒戒後，認無
    繼續施用毒品之傾向，經臺灣士林地方法院檢察署檢察官於八十九年四月二十日
    以八十八年度偵字第一一五八二號、八十九年度毒偵緝字第一一一號為不起訴處
    分確定，此有上開案號之不起訴處分書及臺灣高等法院被告全國前案紀錄表附卷
    可參。此外，被告經依本院於九十三年九月二日以九十三年度毒聲字第一四四一
    號裁定送勒戒處所觀察、勒戒後，認有繼續施用毒品之傾向，亦有臺灣臺北看守
    所附設勒戒處所於九十三年十月四日出具之有無繼續施用毒品傾向證明書在卷可
    憑。是被告乃經觀察、勒戒執行完畢釋放後，五年內再犯施用毒品罪，並於經觀
    察、勒戒後，認有繼續施用毒品之傾向甚明。綜上，足認被告自白與事實相符，
    本件罪證明確，被告犯行洵堪認定。
二、按被告為本件犯行後，毒品危害防制條例業於九十二年七月九日經總統令公布修
    正全文，並於九十三年一月九日施行生效，關於初犯施用第一級或第二級毒品罪
    ，經觀察、勒戒後，認無繼續施用毒品之傾向，經檢察官為不起訴處分後，五年
    內再犯施用第一級或第二級毒品之罪，經觀察、勒戒後，認有繼續施用毒品之傾
    向者，依修正前毒品危害防制條例第二十條第三項規定，除執行強制戒治外，須
    依法追訴、審判；而依修正後毒品危害防制條例第二十三條規定，只要五年內再
    犯施用第一級或第二級毒品之罪，檢察官亦應依法追訴，因此無論是依照修正前
    或修正後之規定，本案均得由檢察官依法追訴並由法院依法審判。再者，關於施
    用第一級毒品之刑罰規定，不論條次、構成要件、法定刑度均無變更，是依修正
    後毒品危害防制條例第三十五條第二項及第一項第三款之規定，本件自應適用裁
    判時之新法即修正後之毒品危害防制條例處罰，且修正後毒品危害防制條例第三
    十五條係刑法第二條之特別規定，本件早在此次修正前之九十二年二月十日即已
    繫屬，既應適用修正後毒品危害防制條例第三十五條之規定，即毋庸再引用刑法
    第二條，合先說明。查海洛因係修正後毒品危害防制條例第二條第二項第一款所
    列之第一級毒品。核被告所為，係犯修正後毒品危害防制條例第十條第一項之施
    用第一級毒品罪。被告於施用毒品海洛因而持有該毒品之低度行為，應為施用之
    高度行為所吸收，不另論罪。臺灣板橋地方法院檢察署檢察官另以九十三年度偵
    字第四一一五號部分所涉之犯罪事實與前述有罪部分有裁判上一罪關係而移送併
    案審理，惟該部分即前揭為起訴效力所及之一部，已在本院審理之範圍。被告先
    後多次犯行，時間緊密，犯罪構成要件相同，顯係基於概括犯意為之，為連續犯
    ，依刑法第五十六條規定，以一罪論，並加重其刑。爰審酌被告累累前案（有臺
    灣高等法院被告全國前案紀錄表可參），未知警惕，不思尋求正當之身心發展，
    竟施用足以導致精神障礙、性格異常，甚至造成生命危險之毒品，戕害一己之身
    心健康，對社會治安可能之危害程度非微，惟其於犯罪後尚能坦承犯行等一切情
    狀，量處如主文所示之刑，以示懲儆。
三、扣案之第一級毒品海洛因淨重○‧八四公克，係查獲之毒品，不問屬於犯人與否
    ，爰依修正後毒品危害防制條例第十八條第一項前段規定，併予宣告沒收銷燬。
    至被告於九十二年四月二十九日中午十二時三十分許，在臺北縣三重市○○路一
    ○○號前為警查獲時，警方另由與被告同行之友人吳盈進身上查扣之第一級毒品
    海洛因一包（淨重一‧二公克），該查獲之毒品為吳盈進所有且供己施用之物，
    業經吳盈進於警詢時供認甚明，又無其他事證足認與本件被告施用毒品犯行相涉
    ，爰不併予宣告沒收，附此敘明。
據上論斷，應依刑事訴訟法第二百七十三條之一第一項、第二百九十九條第一項前段
，修正後毒品危害防制條例第三十五條第二項、第一項第三款、第十條第一項、第十
八條第一項前段，刑法第十一條前段、第五十六條，判決如主文。
本案經檢察官鄧媛到庭執行職務
中　　　華　　　民　　　國　　九十三　　年　　 十二 　　月　　二十九　　日
                                  臺灣板橋地方法院刑事第六庭
                                      法  官  張  江  澤
右正本證明與原本無異。
如不服本判決，應於判決送達後十日內，向本院提出上訴狀。
                                      書記官  林  怡  秀
中　　　華　　　民　　　國　　九十三　　年　　 十二 　　月　　二十九　　日
附錄本案論罪科刑法條全文：
修正後毒品危害防制條例第十條
施用第一級毒品者，處六月以上五年以下有期徒刑。
施用第二級毒品者，處三年以下有期徒刑。
